【裁判字號】    90,易,2433
【裁判日期】    901016
【裁判案由】    賭博
【裁判全文】
臺灣臺中地方法院刑事判決                          九十年度易字第二四三三號
    公  訴  人  臺灣臺中地方法院檢察署檢察官
    被      告  乙○○
右列被告因賭博案件，經檢察官提起公訴（九十年度偵字第一二二五五號），本院判
決如左：
    主  文
乙○○共同連續意圖營利，聚眾賭博，處有期徒刑月，如易科罰金，以佰元折算
壹日。扣案之簽單貳拾肆張沒收。
    事  實
一、乙○○在位於臺中縣大里市○○里○里路三號其姪女陳瑞珍經營之「美而帥理髮
    廳」內，擺設桌位從事為人收驚之工作，自民國九十年七月五日（星期四）起，
    至同年月十日（星期二）止，與真實姓名不詳之某陳姓成年男子（年約四十餘歲
    ），共同基於意圖營利之概括犯意，，由陳姓男子擔任組頭，乙○○為其收集簽
    賭單，連續提供上址公眾得出入之「美而帥理髮廳」之做為賭博場所，在乙○○
    為人收驚之桌位聚集不特定之多數人，以俗稱「六合彩」之方式賭博財物，即以
    俗稱「台號」、「二星」、「三星」、「四星」及「特別號」之方式，核對香港
    政府發行每星期二、四開獎之六合彩中獎號碼重新編組之號碼賭博財物，交予組
    頭陳姓男子合組。嗣於同年月十日下午七時許，在上址為警查獲，並扣得其所有
    供犯罪所用之簽單二十四張。
二、案經臺中縣警察局霧峰分局報請臺灣臺中地方法院檢察署檢察官偵查起訴。
    理  由
一、訊據被告乙○○矢口否認涉有右揭犯行，辯稱：伊僅在「美而帥理髮廳」內幫人
    收驚而已，店內的客人若有寫六合彩的簽單就放在店內，該陳姓男子每星期二、
    四就會來收簽單，總共來收二次，伊並沒有幫陳姓男子收簽單，都是放在店內放
    剪刀的櫃子裡，然後由陳姓男子自己來收取，伊雖有阻止，但是陳姓男子說他只
    是去加油而已，會馬上來拿，伊並未收取任何代價云云。經查，證人即霧峰分局
    警員甲○○於本院九十年九月二十八日訊問時證稱：查扣簽單處係在被告乙○○
    為人收驚桌子右上角之抽屜內，當時簽單並未放在牛皮紙袋內等語，惟被告於本
    院九十年九月二十日審理時初辯稱「簽單是放在店內放剪刀的櫃子裡」，嗣又改
    稱「簽單是放在我幫人收驚的桌子上面」，復於本院九十年十月二日審理時改稱
    「警察是在鏡子旁邊的架子上查獲簽單，姓陳的男子在那邊洗完頭後就將簽單放
    在鏡子旁邊」云云，由被告就扣案簽單之放置處所一再更易供述等情節觀之，足
    以推認其辯解純係為脫免刑責所為，顯有不實；實則，扣案之簽單係在被告為人
    收驚之桌位之右上角抽屜內查獲，已據證人甲○○於本院審理時證述甚詳，堪認
    該簽單顯係被告刻意收藏妥當，而非客人任意放置，被告以伊未同意客人將簽單
    放置於理髮廳內等語置辯，顯難採信。再者，本件係警方人員根據證人Ａ１具名
    （年籍附於臺灣臺中地方法院檢察署聲請卷內）檢舉始查獲，足見被告提供上址
    做為六合彩賭博之簽賭場所，已是多人共知之事實，此外，復有當場查獲供經營
    六合彩賭博所用之簽單二十四張扣案可憑，事證其為明確，被告之犯行堪以認定
    。
二、被告乙○○提供前揭公眾得出入之場所為賭博場所，並聚集不特定之多數人賭博
    財物，其自身亦參與賭博行為，核其所為，係犯刑法第二百六十八條之意圖營利
    供給賭博場所與聚眾賭博罪及刑法第二百六十六條第一項之賭博罪。被告與陳姓
    男子就前開犯行，有犯意聯絡及行為分擔，係共同正犯。又被告前後二次供給賭
    博場所、聚眾賭博及賭博犯行，均時間緊接，所犯構成要件相同，顯係基於概括
    犯意為之，均為連續犯，應依刑法第五十六條之規定分別論以一罪，並均加重其
    刑。被告所犯前開三罪間係以一行為而觸犯數罪名，為想像競合犯，應依刑法第
    五十五條之規定，從較重之意圖營利聚眾賭博罪處斷。爰審酌被告並無前案紀錄
    ，有臺灣臺中地方法院檢察署刑案資料查註紀錄表在卷足憑，堪認其品行尚佳，
    並斟酌其犯罪動機、目的、手段、以六合彩方式賭博財物，影響社會經濟秩序、
    且犯罪後設詞狡飾，顯無悔意等一切情狀，量處如主文所示之刑，並諭知易科罰
    金之折算標準。扣案之簽單二十四張係當場賭博之器具，爰依刑法第二百六十六
    條第二項規定宣告沒收。
據上論斷，應依刑事訴訟法第二百九十九條第一項前段，刑法第二十八條、第五十六
條、第二百六十六條第一項前段、第二項、第二百六十八條、第五十五條、第四十一
條第一項前段，罰金罰鍰提高標準條例第一條前段、第二條，判決如主文。
中      華      民      國      九十      年      十      月    十六    日
                                        法  官    陳  慧  珊
右正本證明與原本無異。
如不服本判決，應於送達後十日內向本院提出上訴狀（須附繕本），上訴於台灣高等
法院台中分院。
                                        書記官
中      華      民      國      九十      年      十      月    十六    日
【附錄論罪科刑法條】
刑法第二百六十六條第一項：
在公共場所或公眾得出入之場所賭博財物者，處一千元以下罰金。但以供人暫時娛樂
之物為賭者，不在此限。
刑法第二百六十八條：
意圖營利，供給賭博場所或聚眾賭博者，處三年以下有期徒刑，得併科三千元以下罰
金。


司法院資訊處製作；財團法人民間司法改革基金會備份。
